### FINNES JOEL ABREGU MANRIQUE

Lotización "San José" Manzana "G" Lote 11 - Pisco 977470126 | abregumanriquef@gmail.com | DNI 72850391 https://joelabregu.github.io/Portafolio/

#### **PERFIL**

Egresado de la carrera de ingeniería de software con inteligencia artificial en el instituto Senati y estudiante de ingeniería de sistemas de la Universidad Tecnológica del Perú. Poseo un sólido dominio en diversas herramientas pertinentes a mi campo, tales como PowerBi, Excel, manejo de base de datos con MySql y SQL Server, programación en lenguajes como Dart, Php, JavaScript y Python, creación de páginas web con Wordpress y creación de aplicaciones móviles y desktop con el framework Flutter. Cuento con una experiencia laboral de 2 años en actividades orientadas a la tecnología e innovación y con interés por desarrollarme profesionalmente en empresas comprometidas con la innovación.

#### **EXPERIENCIA LABORAL**

Clinica FamiSalud Feb 2024 - Jun 2024

Clínica privada dedicada a brindar servicios médicos integrales y especializados

#### Asistente de soporte TI - practicante

- Soporte técnico y mantenimiento de sistemas informáticos
- Instalación y configuración de software.
- Resolución de incidencias técnicas y atención a usuarios
- Gestión de inventario de equipos y periféricos
- Asistencia en la implementación de nuevas tecnologías y sistemas
- Creación e implementacion de software

**OdontoWeb** Jul 2023 - Ene 2024

Empresa enfocada en la innovación y automatización de cálculos médicos mediante aplicaciones móviles

#### FreeLancer

- Desarrollo de aplicaciones móviles con Flutter (Android/iOS)
- Mantenimiento y actualización de aplicaciones móviles
- Desarrollo de sitios web con WordPress
- Diseño de UX/UI
- Gestión de bases de datos con Firebase y MySQL

#### Institucion educativa "Jose de san Martin"

Institución educativa emblemática de la ciudad de Pisco

#### Asistente del área de TI - Practicante

- Mantenimiento del sistema de huella digital
- Mantenimiento preventivo de PCs y laptops a nivel de software
- Formateo de dispositivos usando Ventoy y Rufus
- Implementación y uso de Windows MiniOs
- Asesoramiento técnico a docentes
- Gestión y mantenimiento de periféricos

NewRest Jun 2022 - Set 2022

Líderes mundiales del catering multisectorial

#### Ayudante general

- Control de inventario
- Traslado de alimentos (carga y descarga).
- Apoyo en almacén

Mar 2023 - Jun 2023

### **EDUCACIÓN**

Senati Egresado

Ingeniería de software con Inteligencia Artificial

Universidad Tecnológica del Perú Ingeniería de sistemas, III ciclo Tercio Superior Mar 2023 - Actualidad

### INFORMACIÓN ADICIONAL

- Certificado de aprobación en el curso de SQLServer, Skill 2024
- Certificado de aprobación en el curso de Excel Profesional, Skill 2024
- Constancia de participación en el curso de Soporte técnico remoto de computadoras, Skill 2024
- Diploma de aprobación en desarrollo web con HTML y CSS, Crehana 2022
- Diploma de aprobación en seguridad de la información, Crehana 2022
- Certificado de constancia de participación en PowerBi , Crehana 2022





### "AÑO DE LA UNIDAD, LA PAZ Y EL DESARROLLO"

### **CONSTANCIA DE PRACTICAS**

El director de la institución educativa emblemática "José De San Martin" ubicada en la provincia de Pisco, departamento de Ica,

### **HACE CONSTAR**

Que el alumno ABREGU MANRIQUE, FINNES JOEL, identificado con DNI Nº 72850391, estudiante de la carrera de Ingeniería de software en Senati – Pisco, ha realizado sus prácticas preprofesionales del 06/03/2023 al 26/08/2023.

Se expide la presente en atención al Exp. N° 02627 – 2023 de fecha 25 de junio del 2023

Pisco, 25 de Junio del 2023

No Edward C Hoydy Houses

JMTC / DIR MCGN / SECRET III





### **CERTIFICADO DE TRABAJO**

Por medio de la presente, certificamos que el Sr(a). ABREGU MANRIQUE FINNES JOEL con DNI N° 72850391, ha laborado en nuestra empresa desde el 23 de Junio del 2022, hasta el 30 de Septiembre del 2022 habléndose desempeñado como AYUDANTE GENERAL.

Se expide el presente certificado para los fines que estime conveniente el interesado.

Lima, 30 de Septiembre del 2022.

Newrest Perú S.A.C.

EMY VERMEULEN





Otorgado a:

# FINNES JOEL ABREGU MANRIQUE

Por haber participado y culminado satisfactoriamente el:

#### **CURSO DE ACTUALIZACIÓN EN SQL SERVER 2022**

realizado del 21 de Febrero del 2024 al 21 de Marzo del 2024, con una duración de 56 horas académicas.

Lima, Marzo 2024

RED PERUANA DE CAPACITACIÓN Y CERTIFICACIÓN

JHERRY JESUS GUERRA BRAVO Gerente General

Red Peruana de Capacitación y Certificación

A THE COOM ACT OF THE COOM ACT

GLORIA FIORELLA SANCHEZ REYES
Directora Académica

SKILL- Centro de Capacitación

#### Sesiones:

- 1. Fundamentos de SQL Server.
- 2. Gestión de datos.
- 3. Programación y funciones.
- 4. Procedimientos, implementación y recuperación.

#### Nota final:

18

CÓDIGO: A24-CSQLS02-10

Verifica la autenticidad de este certificado en: <u>certificado.skill.edu.pe</u>





Otorgado a:

## FINNES JOEL ABREGU MANRIQUE

Por haber participado y culminado satisfactoriamente el:

#### CURSO DE ACTUALIZACIÓN EN EXCEL PROFESIONAL

realizado del 17 de Febrero del 2024 al 17 de Marzo del 2024, con una duración de 72 horas académicas.

Lima, Marzo 2024

RED PERUANA DE CAPACITACIÓN Y CERTIFICACIÓN

JHÉRRY JESUS GUERRA BRAVO Gerente General

ana de Capacitación y Certificación

**GLORIA FIORELLA SANCHEZ REYES** Directora Académica

SKILL- Centro de Capacitación

#### Módulos:

NIVEL BÁSICO: (Operaciones, formatos, fórmulas, funciones matemáticas, filtros avanzados, funciones de búsqueda).

NIVEL INTERMEDIO: (Funciones de texto, lógica y condicionales, tablas, funciones de base de datos, tablas y gráficos dinámicos).

NIVEL AVANZADO: (Operaciones financieras, macros, formularios, dashboard).

#### **Horas:**

18

18

36

#### Nota final:

CÓDIGO: A24-CAEP02-14 | Verifica la autenticidad de este certificado en: certificado.skill.edu.pe







# **CONSTANCIA**

Otorgado a:

# FINNES JOEL ABREGU MANRIQUE

Por su participación en el curso de **Soporte Técnico Remoto de Computadoras** desarrollado del **5 de diciembre** al **26 de diciembre del 2023**, con una duración de 8 horas cronológicas.

Lima, enero 2024

Jherry Jesus Guerra Bravo Director de proyectos - RPCC

### crehana H



# DIPLOMA DE APROBACIÓN

OTORGADO A

### Finnes Joel Abregu Manrique

POR HABER COMPLETADO EL CURSO

Introducción al Desarrollo Web front end: HTML y CSS desde cero

Dictado por Sergio Agamez Negrete 10 horas y 18 minutos de duración Nivel Completo DIEGO OLCESE

CEO y Co-fundador

RODOLFO DANINO

COO y Co-fundador

Entregado en Verifica la autenticidad de este diploma

Mayo, 2022 https://www.crehana.com/diplomas/bf0e93b2/

### crehana H



# DIPLOMA DE APROBACIÓN

OTORGADO A

## Finnes Joel Abregu Manrique

POR HABER COMPLETADO EL CURSO

# Seguridad de la información

Dictado por Gonzalo Azor 1 hora y 13 minutos de duración Nivel Intermedio

**DIEGO OLCESE** 

CEO y Co-fundador

RODOLFO DANINO COO y Co-fundador

Entregado en

Verifica la autenticidad de este diploma

Junio, 2022

https://www.crehana.com/diplomas/6c4a299c/

### crehana H

# CONSTANCIA DE PARTICIPACIÓN

OTORGADO A

## Finnes Joel Abregu Manrique

POR HABER COMPLETADO EL CURSO

### Introducción a Power Bl

Dictado por Jorge Karam 2 horas y 10 minutos de duración Nivel Introductorio

Entregado en

Octubre, 2022

17.55

**DIEGO OLCESE** 

CEO y Co-fundador

**RODOLFO DANINO** 

COO y Co-fundador